# 请问取得土地后的平场费计入待摊？

提问人：柳寒秋 时间：2021-12-20 08:55:14
公司取得土地用于建设厂房，其场地平整支出如何核算？请问是记入无形资产还是计入待摊费用后分摊记入各个厂房？

回答人：chenyiwei
参考：《中审众环研究 2020 》之“问题1-1-20（相关支出在土地使用权和房屋建筑物成本之间的归属划分，以及陆续发生时的归集方法）”。